fi: Telttatyyli: Harjateltta; Mökkiteltta; Kupoliteltta; Geodeettinen teltta; Pop-up-teltta; Pyramiditeltta; Kovakuorinen kattoteltta; Pehmeäkuorinen kattoteltta; Tiipii; Tunneliteltta; Muu
el: Στυλ σκηνής: Σχήματος Α; Καμπίνα; Θόλος; Γεωδαιτικό; Pop-up; Πυραμίδα; Σκληρού περιβλήματος οροφής; Μαλακού περιβλήματος οροφής; Τίπι; Τούνελ; Άλλο
ko: 텐트 형태: A형; 캐빈형; 돔형; 지오데식형; 팝업형; 피라미드형; 루프탑 하드 쉘; 루프탑 소프트 쉘; 티피형; 터널형; 기타
pt-BR: Barraca estilo: Formato em A; Cabine; Domo; Geodésica; Pop-up; Pirâmide; Teto rígido; Teto maleável; Tipi; Túnel; Outros
ru: Стиль палатки: Двускатная; Кабина; Купольная; Геодезическая; Автоматическая; Пирамида; Автопалатка (жесткий корпус); Автопалатка (мягкий корпус); Типи; Туннельная; Другое
zh-TW: 帳篷樣式: A 型; 客艙型; 圓頂型; 測地線圓頂型; 彈出式; 金字塔型; 車頂硬殼; 車頂軟殼; 印地安型; 隧道型; 其他
vi: Kiểu lều: Khung chữ A; Cabin; Mái vòm; Trắc địa; Tự bung; Chóp; Gắn nóc xe vỏ cứng; Gắn nóc xe vỏ mềm; Teepee; Đường hầm; Khác
pt-PT: Estilo da tenda: Estrutura em A; Cabina; Cúpula; Geodésica; Pop-up; Pirâmide; Tejadilho com capa rígida; Tejadilho com capa mole; Tipi; Túnel; Outro
ja: テントスタイル: A フレーム; キャビン; ドーム; ジオデシック; ポップアップ; ピラミッド; ルーフトップハードシェル; ルーフトップソフトシェル; ティピー; トンネル; その他
hu: Sátor típusa: A-vázas; Kabin; Kupola; Geodéziai; Pop-up; Piramis; Keményhéjas tetősátor; Puhafalú tetősátor; Tipi; Alagút; Egyéb
th: สไตล์เต็นท์: ทรงเอเฟรม; ทรงเคบิน; ทรงโดม; ทรงจีโอเดสิก; แบบป๊อปอัพ; ทรงพีระมิด; เต็นท์หลังคารถแบบฮาร์ดเชลล์; เต็นท์หลังคารถแบบซอฟต์เชลล์; ทรงกระโจม; ทรงอุโมงค์; อื่นๆ
it: Stile della tenda: Canadese; A casetta; A cupola; Geodetica; Pop-up; A piramide; Da tetto a guscio rigido; Da tetto a guscio morbido; Tepee; A tunnel; Altro
tr: Çadır stili: A tipi; Kabin; Kubbe; Jeodezik; Pop-up; Piramit; Sert kabuklu araç üstü; Yumuşak kabuklu araç üstü; Tipi; Tünel; Diğer
ro-RO: Stil de cort: În formă de A; Tip cabină; Tip dom; Geodezic; Pop-up; Piramidă; De plafon cu carcasă rigidă; De plafon cu carcasă moale; Tip cort indian (Teepee); Tunel; Altele
nl: Tent stijl: A-frame; Cabine; Koepel; Geodetisch; Pop-up; Piramide; Hard shell-daktent; Soft shell-daktent; Tipi; Tunnel; Overige
sk-SK: Štýl stanu: V tvare A; Kabínový; Kopulový; Geodetický; Samorozkladací; Ihlanový; Strešný (pevná škrupina); Strešný (mäkká škrupina); Típí; Tunelový; Iné
hr-HR: Stil šatora: A-okvir; Kabina; Kupola; Geodetski; Pop-up; Piramida; Krovni s tvrdim krovom; Krovni s mekim krovom; Teepee; Tunel; Ostalo
bg-BG: Стил палатка: А-образна; Кабина; Куполна; Геодезична; Саморазгъваща се; Пирамидална; Покривна с твърд корпус; Покривна с мек корпус; Типи; Тунелна; Друго
en: Tent style: A-frame; Cabin; Dome; Geodesic; Pop-up; Pyramid; Rooftop hard shell; Rooftop soft shell; Teepee; Tunnel; Other
pl: Styl namiotu: Typu A; Kabinowy; Kopułowy; Geodezyjny; Pop-up; Piramidowy; Dachowy w twardej obudowie; Dachowy w miękkiej obudowie; Tipi; Tunelowy; Inne
sl-SI: Slog šotora: A-oblika; Kabinski; Kupolasti; Geodetski; Samopostavljivi; Piramidni; Strešni s trdim ohišjem; Strešni z mehkim ohišjem; Tipi; Tunelski; Drugo
es: Estilo de la tienda de campaña: Tipo canadiense; Tipo cabaña; Domo; Geodésica; Autoarmable; Pirámide; De techo rígido; De techo blando; Tipi; Túnel; Otro
cs: Provedení stanu: Tvar A; Kajutový; Kopulový; Geodetický; Pop-up; Jehlan; Střešní s pevnou skořepinou; Střešní s měkkou skořepinou; Týpí; Tunelový; Ostatní
de: Zeltbauart: A-Frame; Kabinenzelt; Kuppelzelt; Geodät; Pop-up; Pyramidenzelt; Dachzelt (Hartschale); Dachzelt (Softshell); Tipi; Tunnelzelt; Sonstige
nb: Teltstil: A-ramme; Hytte; Kuppel; Geodetisk; Pop-up; Pyramide; Taktelt med hardt skall; Taktelt med mykt skall; Tipi; Tunnel; Annet
lt-LT: Palapinės tipas: A formos; Kajutės formos; Kupolinė; Geodezinė; Savaime išsiskleidžianti; Piramidės formos; Ant stogo (kietu korpusu); Ant stogo (minkštu korpusu); Vigvamas; Tunelinė; Kita
sv: Typ av tält: A-tält; Hustält; Kupoltält; Geodetiskt tält; Popup; Pyramidtält; Taktält (hårt skal); Taktält (mjukt skal); Tipi; Tunneltält; Annat
zh-CN: 帐篷样式: A 型; 舱式; 圆顶型; 测地线式; 弹出式; 金字塔型; 硬壳车顶式; 软壳车顶式; 锥形; 隧道型; 其他
da: Teltstil: A-ramme; Hytte; Kuppel; Geodætisk; Pop op; Pyramide; Tagtelt (hard shell); Tagtelt (soft shell); Tipi; Tunnel; Andet
fr: Type de tente: Canadienne; Cabine; Dôme; Géodésique; Pop-up; Pyramide; De toit à coque rigide; De toit à coque souple; Tipi; Tunnel; Autre